# 请教陈版，预收房款递延所得税处理

提问人：dotaauditor 时间：2018-05-05 11:33:46
背景：A公司为房地产开发企业， 2017 年第一季度预收房款 8000 万元，计税毛利率和所得税税率均为25%。企业在第一季度预缴所得税8000*25%*25%=500万元。 会计处理： 借：应交税费-预交所得税 500 万元 贷：银行存款 500 万元年末，企业对当期所得税费用进行汇算清缴，当期利润总额为-800万元。经测算，当期应纳税所得额为-300万元（预售利润调增500-利润总额 800 ）。企业无需补缴当期所得税税款，同时，对预交税款确认递延所得税资产。 会计处理： 借：递延所得税资产500 万元 贷：所得税费用-递延所得税费用 500 万元 请教陈版主，上述处理是否恰当？

回答人：chenyiwei
税法上并不承认该项所得税为预缴（否则期末同时确认递延所得税就矛盾了）。在你的第一笔预缴时的会计处理分录中，借方科目应是“所得税费用——当期所得税费用”而不是“应交税费——预缴所得税”。

提问人：dotaauditor 时间：2018-05-06 09:12:45
谢谢陈版主，还有一处疑问，如果预缴时借记“所得税费用——当期所得税费用”，那么年末所得税汇算清缴时，纳税调整后当期应纳税所得额为-300万元，是否需要对当期所得税费用进行调整？

回答人：chenyiwei
这种情况下年末纳税调整后应纳税所得额为负数的可能性很小。因为按照预收账款乘以计税毛利率的计税毛利额是直接计入本期应纳税所得额的。如果全年应纳税所得额确实为负，则与一般的处理方法无异。

提问人：dotaauditor 时间：2018-05-09 14:10:18
非常感谢陈版主，再次确认一下，如问题背景所述，如果年末纳税调整后应纳税所得税的确为负数，那么具体处理为： （ 1 ）预缴时，借：所得税费用-当期所得税费用 300 万元 贷：应交税费-应交所得税 300 万元 （ 2 ）年末汇算清缴时，因应纳税所得额为-200 万元，对当期所得税进行调整， 借：所得税费用-当期所得税费用 -300万元 贷：应交税费-应交所得税 -300万元 同时确认递延所得税资产，借：递延所得税资产 300 万元 贷：所得税费用-递延所得税费用 300 万元。 如上确认是否合理？

回答人：chenyiwei
年末亏损-200万，可确认的与可抵扣亏损相关的递延所得税资产仅限于可抵扣亏损*税率。